# 求助项目前期费的问题

提问人：zico9999 时间：2011-11-09 09:32:59
公司进行一些工程类项目的前期考察费用，我设置了“项目前期费”这一科目，规定此类费用等到项目正式设立后就转入项目的成本中去，时间期限为 1 年，超过一年则视为项目未有进展直接转入当期费用。在报表上列示在“其他流动资产”，主要担心： 1 、此类费用会计上直接归集，不按月分摊，税务上对此类费用未有明确规定（长期的是要求要 3 年以上摊销），请问是否可以在项目明确无法成立i及时间期限已到 1 年的情况下，直接转出，而不按月分摊？ 2 、现金流量表上，此类费用是否作为“经营活动流量”，那么在间接法中，我是否在“应收项目的减少”中填报？

回答人：chenyiwei
回复 zico9999 的帖子
1 、工程前期费中，与将来固定资产达到预定可使用状态直接相关的，即与固定资产的状态改变相关的设计费、勘察费等是可以在立项后转入工程成本的，其他一些费用性支出，如业务招待费、尚不能确定能否获准立项时发生的可行性研究费等，应当在发生时费用化处理。另外，如果需资本化，还应满足的条件是：这些费用发生时，对项目获准立项建设有足够的把握。
2 、符合资本化条件的项目，在发生时应作为其他非流动资产（而不是流动资产）归集，待开工后转入在建工程成本中。 3 、如果原先符合资本化条件的项目后来因为情况变化等原因未能获准立项建设，则原先已经资本化的支出应当一次性计入损益处理。这已经不是一项资产，而是一项损失，所以按月分摊并不合理。

提问人：zico9999 时间：2011-11-10 08:46:01
请教如何理解准则“建造合同”中关于“因订立合同而发生的费用”的说明，即建造承包商为订立合同而发生的差旅费、投标费等，能够单独区分和可靠计量且合同很可能订立的，应当予以归集，待取得合同时计入合同成本，未满足上述条件的，应当计入当期损益。
此处关键点：“合同很可能订立”在实务中很难确定啊？需要何种支持性资料？

回答人：chenyiwei
主要是相关商务谈判人员根据截至目前最新的谈判情况，估计签约成功的可能性是否大于 50 ％。很难列举需要哪些具体证据，只能是个案分析、谨慎判断。另外，即使计入合同成本，这部分前期费在计算完工进度时也不能计入。

提问人：zico9999 时间：2011-12-22 14:57:13
继续请教~~陈版！目前我公司有一个项目，已经与外方签订了合作意向书！（约定我方必须投资，除非项目前景存在不实描述）接下来我公司将会对该项目进行实质性考察，必要的投入包括：差旅费、勘察费、评估费、律师费、会计师咨询费等。请教是否可以作为“其他非流动资产”进行归集，待项目合同订立后，再转入项目前期费，作为合同成本核算？！

回答人：chenyiwei
考虑三点： 1 、最终你公司对该项目投资的可能性大小； 2 、预计该项目的盈利是否足以保证这些前期投入费用的收回； 3 、必须确保这些支出确实是专门为该项目而发生的直接相关支出。

提问人：zico9999 时间：2011-12-24 22:16:57
感谢陈版基于您所提的三点意见，我认为基本满足了 1 、我公司董事会已经同意此项目的开发，上级公司也已经同意~2、项目盈利能力根据可行性研究报告，肯定是能够收回 3 、发生的支出都是直接相关支出，这些还需和审计师再商议，可以区分开的部分进当期损益，部分计入项目前期费~

回答人：chenyiwei
基本上可以这样理解。

提问人：yhgu20002000 时间：2011-12-24 23:06:34
现金流呢？

回答人：chenyiwei
按与资产负债表同口径的方式处理。对于资本化的支出，其对应的现金流也计入投资活动。

提问人：zico9999 时间：2012-07-09 09:42:36
在项目合同未订立之前，如果公司指定专门人员负责项目进展工作，是否可以就此人员的人工成本计入“前期费用”，而不是计入当期公司费用！

回答人：chenyiwei
理论上可以，但要注意：（ 1 ）此人需专门用于该项目的前期筹备工作；（ 2 ）仅可包含合理的人工成本，不含交际应酬费等；（ 3 ）
费用发生时，要对该项目最终能够获批并产生经济效益有足够大的信心。